臺灣高等法院刑事裁定　　　　　　　　 94年度毒抗字第170號
　　抗　告　人
　　即　被　告　甲○○
上列抗告人因違反毒品危害防制條例案件，不服臺灣臺北地方法
院94年度毒聲字第241號，中華民國94年4月29日裁定，提起抗告
，本院裁定如下：
    主  文
抗告駁回。
    理  由
一、本件檢察官聲請意旨略以：被告甲○○於民國93年4月24日
    上午11時5分為警採尿時往前回溯96小時內之某日時（不含
    為警查獲後至採尿前之時間），在不詳處所施用第二級毒品
    MDMA，經警於同年4月24日凌晨4時許，在臺北市○○區○○
    街50號地下1樓「好新APLUS舞廳」內查獲等事實，雖據被告
    矢口否認，惟查被告之尿液經送檢驗後確呈現第二級毒品MD
    MA陽性反應，有臺灣尖端先進生技醫藥股份有限公司93 年5
    月10日濫用藥物檢驗報告一紙在卷可稽，足見被告所辯不足
    採信，爰依毒品危害防制條例第20條第1項及觀察勒戒處分
    執行條例第3條第1項規定，聲請裁定將被告送勒戒處所觀察
    、勒戒等語。
二、經查：
  (一)被告於93年4月24日上午11時5分為警查獲後採尿時往前回溯
    72 小時內之某日時，在不詳處所施用第二級毒品MDMA，嗣
    於同年4月24日凌晨4時許，為警在臺北市○○區○○街50號
    地下1樓「好新APLUS舞廳」內查獲等事實，雖據被告否認在
    卷，辯稱並未施用MDMA云云。惟查，被告於上開採尿時間所
    採集之尿液，經以「氣相層析質譜儀法（GC／MS）」檢驗結
    果，確呈現MDMA類及MDA類藥物陽性反應等情，有臺灣尖端
    先進生技醫藥股份有限公司93年5月10日濫用藥物檢驗報告
    一紙在卷可稽（見94年度毒偵字第361號第4頁）；且該尿液
    （編號三川0000000）確係被告於93年4月24日上午11時5分
    所親自排放採集無訛一節，亦有被告所親書之臺北市政府警
    察局中山分局尿液採樣書一紙在卷可稽（同上卷第41頁），
    被告對此亦不否認，足見被告確有於93年4月24日上午11 時
    5分採尿時往前回溯72小時內之某時施用第二級毒品MDMA 之
    犯行。
  (二)被告雖於警詢及偵訊時陳稱其為警查獲前曾服用感冒藥劑，
    並辯稱當日係與友人飲酒時不慎誤飲友人之酒，事後前往醫
    療機構檢驗尿液，均呈現毒品陰性反應等語，並提出臺北市
    立療養院93年6月14日診斷證明書、臺北市立聯合醫院松德
    院區94年3月7日診斷證明書各一紙為據。惟查，被告就其所
    辯，即為警查獲採尿前曾服用感冒藥劑，或不慎誤飲友人酒
    類等情，並未提出任何證據或可供調查之方法，應不足採，
    而其尿液既係親自排放採集，又經鑑定機關以精密之氣相層
    析質譜儀法加以檢驗而確定有MDMA類藥物陽性反應，足見其
    於上揭時間應有施用MDMA之行為。至於被告所提上開診斷證
    明書，其檢驗時間一為93年5月3日，一為94年3月3日，距離
    為警查獲之93年4月24日已事隔多時，其檢驗結果亦均僅載
    稱「並無安非他命藥物反應」等語，實不足以被告事後之尿
    液檢驗並無「安非他命」藥物反應此一事實，反證被告為警
    查獲前並無施用MDMA之犯行。又依醫學研究顯示，服用MDMA
    之人其平均尿液可檢出之時限應大於72小時，故可確定被告
    係為警查獲後採尿前往前回溯72小時內之某時有施用MDMA之
    事實，原審本同上之見解，適用毒品危害防制條例第20條第
    1項、觀察勒戒處分執行條例第3條第1項，裁定甲○○施用
    第二級毒品，應送勒戒處所觀察、勒戒，並敘明聲請意旨雖
    認被告施用之時間為採尿前回溯96小時，然此仍無礙本件被
    告施用MDMA而應接受觀察、勒戒之事實，從而檢察官之聲請
    並無不合，自應裁定令被告入勒戒處所觀察、勒戒，認事用
    法均無不合。被告抗告意旨略以：案發當天晚上伊因獲邀餐
    敘，飲用大量酒類已呈現不勝酒力，精神恍惚之現象，其根
    本無施用毒品，伊尿液檢驗結果所呈陽性毒物反應之結果，
    應是餐敘場合杯盤狼藉，伊實係在不知情情況下，誤飲他人
    攙加在酒杯中之毒品，才造成如此之結果，伊實無施用毒品
    之故意，其行為既非故意行為，亦非過失行為，應無由構成
    犯罪，且案發之同年4月24日前即因感冒而服用藥房所購買
    之感冒成藥、感冒糖漿，而伊所服用之止咳糖漿因含有鹽酸
    麻黃素（EPHE DRINE HYDROCHLORIDE）及抗組織胺等成分，
    其化學結構與伊尿液檢驗報告中所含亞甲基雙氧甲基安非他
    命（MD MA）、亞甲基雙氧安非他命（MDA）之化合物相似，
    會產生交叉反應，以致影響檢驗結果之正確性，原審法院之
    裁定抗告人應送勒戒處所觀察、勒戒實嫌速斷云云。惟查被
    告未提出證據以供調查，其抗告意旨所辯應不足採，且其尿
    液既經鑑定機關以精密之氣相層析質譜儀法加以檢驗確定有
    MDMA類藥物陽性反應，足見其應有施用MDMA之事實明確，被
    告抗告為無理由，應予駁回。
四、據上論斷，應依刑事訴訟法第412條，裁定如主文。
中　　華　　民　　國　　94　　年　　5 　　月　　27　　日
                  臺灣高等法院刑事第二庭
                      審判長法  官  蔡  長  溪
                            法  官  林  俊  益
                            法  官  楊  貴  志
以上正本證明與原本無異。
不得再抗告。
                            書記官  黃  德  煌
中　　華　　民　　國　　94　　年　　5 　　月　　27　　日
